# 不同主体底稿的编制覆盖率与编制程度

提问人：RSM@zyl 时间：2023-10-28 20:10:31
陈老师您好，我想咨询审计工作中的一个问题：
在如今资本市场业务拓展迅速的情况下，项目组审计人员的数量与质量出现较大幅度下降。特别是面对被审计单位主体众多的情况下，在这样的情形下，是否需要编制所有主体的底稿？因为我经常认为在无法改变这种大环境的背景下，每个人如果把时间精力都花在这些底稿的形式上，或许风险根本就没有把握住并且让人精疲力竭，失去对审计的热情与积极性。
对于不同主体底稿的编制覆盖率与编制程度，应该把握什么样的原则呢？

回答人：chenyiwei
你所问的应当是集团审计方法的具体应用问题。在《中国注册会计师审计准则第 1401 号——对集团财务报表审计的特殊考虑》及其应用指南、《中国注册会计师审计准则问题解答第 10 号——集团财务报表审计》等审计准则中已有具体说明。如果你所在的事务所发布了具体的集团审计业务规范的，则应按照该类业务规范处理。